【裁判字號】    99,消債更,54
【裁判日期】    991124
【裁判案由】    更生事件
【裁判全文】
臺灣臺北地方法院民事裁定            99年度消債更字第54號
聲  請  人
即  債務人  李健志
代  理  人  林彥苹律師
上列當事人因消費者債務清理事件聲請更生，本院裁定如下：
    主  文
債務人李健志自中華民國九十九年十一月二十四日十七時起開始
更生程序。
命司法事務官進行本件更生程序。
    理  由
一、按法院開始更生程序之裁定，應載明其年、月、日、時，並
    即時發生效力。次按法院裁定開始更生或清算程序後，得命
    司法事務官進行更生或清算程序，必要時得選任律師、會計
    師或其他適當之自然人或法人一人為監督人或管理人。消費
    者債務清理條例第45條第1項、第16條第1項分別定有明文。
二、債務人聲請意旨略以：聲請人因積欠金融機構債務，且無力
    清償，曾於民國98年4月間向最大債權銀行中國信託商業銀
    行聲請債務協商，該銀行提出還款方案為分174期，利率5％
    ，每月還款新臺幣（下同）18,000元，然因聲請人每月收入
    平均43,048元，每月支出約3萬元，且家中兩名子女年齡尚
    幼，配偶亦無收入，無法分擔，致前置協商不成立。99年3
    月聲請人再向合作金庫商業銀行聲請債務協商，該銀行以聲
    請人前曾向中國信託商業銀行申請前置協商不成立，已不符
    前置協商申請資格而退件。且聲請人無擔保或無優先權之債
    務未逾1,200萬元，復未經法院裁定開始清算程序或宣告破
    產，爰向本院聲請更生等語。
三、經查：聲請人所主張之上開事實，業據其提出台北市稅捐稽
    徵處96、97年度綜合所得稅各類所得資料清單、財產及收入
    狀況說明書、全國財產稅總歸戶財產查詢清單、債權人清冊
    、財團法人金融聯合徵信中心、勞工保險被保險人投保資料
    表、前置協商不成立通知書、前置協商退件通知函、存摺、
    戶籍謄本、租賃契約等件為證。此外，本件又查無消費者債
    務清理條例第6條第3項、第8 條或第46條各款所定駁回更生
    聲請之事由存在，則聲請人聲請更生，應屬有據，並依首開
    規定命司法事務官進行本件更生程序，爰裁定如主文。
四、本件司法事務官於進行更生程序程序、協助債務人提出更生
    方案時，應注意更生方案需酌留債務人生活上應變所需費用
    ，並依社會常情衡量債務人之償債能力，依此協助債務人擬
    定公允之更生方案，始符消費者債務清理條例重建債務人經
    濟生活之立法目的。
中    華    民    國    99    年    11    月    24    日
              民事第二十七庭法      官  李智民
上為正本係照原本作成
本件不得抗告
本裁定已於99年11月24日17時公告。
中    華    民    國    99    年    11    月    24    日
                            書  記  官  游士霈

司法院資訊處製作；財團法人民間司法改革基金會備份。
